# 请教陈版，关于审计截止日后股权转让的披露

提问人：hrtsex 时间：2014-12-15 15:17:40
请教陈版，对于审计截止日后发生的股权转让如何披露比较规范呢？
首先我理解肯定是要作为资产负债表日后事项披露的；
那是否需要在历史沿革披露呢？
若实际控制人的股权比例也发生了变化，关联方—实际控制人信息那里如何披露比较规范呢？

回答人：chenyiwei
这类资产负债表日后的股权变动事项最好是在“历史沿革”和“资产负债表日后非调整事项”两部分中均披露，但具体操作时可以互相引用。例如，可以在“历史沿革”部分中披露资产负债表日后的股权变更情况，同时在“资产负债表日后非调整事项”部分中披露“本公司控股股东XXX对本公司的股权比例于 2015 年X月X日发生变动，详见本附注一‘公司的基本情况和历史沿革’。” 关联方部分披露的股权比例应当以截至资产负债表日的状况为基础。